Inventaris van het archief van de Directie Financieringen (Generale Thesaurie) van het Ministerie van Financiën, (1926) 1962-1989 (1994)
Nationaal Archief, Den Haag
- De verzelfstandiging van de Nederlandse Spoorwegen, C.
  - Het voeren van overleg inzake de wijziging van de statuten van de N.V. Nederlandse Spoorwegen en de herziening van het vennootschapsrecht, 1971-1973; 101; 1 omslag
    GT-184/2
    5.057-0070-01 vakminister
  - Het wijzigen van de statuten van de N.V. Nederlandse Spoorwegen inzake ontheffing van artikel 52.1 van het Wetboek van Koophandel (het benoemen van het bestuur door de algemene vergadering van aandeelhouders in plaats van de Raad van Commissarissen), 1973-1974; 102; 1 omslag
  - Het wijzigen van de statuten van de N.V. Nederlandse Spoorwegen inzake ontheffing van artikel 156 van Boek 2 van het Burgerlijk Wetboek (het benoemen van het bestuur door de algemene vergadering van aandeelhouders in plaats van de Raad van Commissarissen), 1978-1981; 103; 1 omslag
  - Het voorbereiden van het overleg met de Raad van Commissarissen van de N.V. Nederlandse Spoorwegen, met bijlagen, 1986-1994; 104-105; 2 omslagen
    5.057-0013-01 vakminister
    - 1986-1991, 104
      Openbaarheid beperkt tot 1 januari 2042
      GT-184/11
    - 1992-1994, 105
      Openbaarheid beperkt tot 1 januari 2045
- Generale Thesaurie lunchgesprekken, D.
  - Het voeren van overleg van de thesaurier-generaal (TG) met de president van de Nederlandsche Bank. Met verslagen van beslissingen die genomen zijn tijdens de Thesaurievergaderingen, 1971-1987; 106-116; 6 pakken en 5 omslagen
    5.143-0355-01 Vakminister
    - 1971-1975, 106; 1 omslag
    - 1972-1979, 107
      Verslagen van beslissingen genomen tijdens Thesaurievergaderingen
    - 1976, 108; 1 omslag
    - 1977, 109
    - 1978-1979, 110; 1 omslag
    - 1980-1981, 111
      140/2
    - 1980-1983, 112
    - 1982, 113
    - 1983, 114
    - 1984, 115; 1 omslag
    - 1985-1987, 116; 1 omslag
- Nederlandse Middenstandsbank, E.
  - Ingekomen stukken betreffende het deelnemen aan de vergaderingen van de Raad van Commissarissen van de Nederlandse Middenstandsbank NV, 1973-1980; 117-136; 18 pakken en 2 omslagen
    5.057-0052-01 vakminister
    - 1973, 117
      Openbaarheid beperkt tot 1 januari 2024
    - 1974 I, 118
      Openbaarheid beperkt tot 1 januari 2025
    - 1974 II, 119
    - 1975 I, 120
      Openbaarheid beperkt tot 1 januari 2026
    - 1975 II, 121
    - 1976 I, 122
      Openbaarheid beperkt tot 1 januari 2027
    - 1976 II, 123
    - 1977 I, 124
      Openbaarheid beperkt tot 1 januari 2028
    - 1977 II, 125
    - 1978 I, 126; 1 omslag
      Openbaarheid beperkt tot 1 januari 2029
    - 1978 II, 127; 1 omslag
    - 1978 III, 128
    - 1978 IV, 129
    - 1978 V, 130
    - 1979 I, 131
      Openbaarheid beperkt tot 1 januari 2030
    - 1979 II, 132
    - 1979 III, 133
    - 1980 I, 134
      Openbaarheid beperkt tot 1 januari 2031
    - 1980 II, 135
    - 1980 III, 136
- Holland Aluminium, F.
  - Het voeren van overleg inzake de staatsdeelneming in het bedrijf Aluminium Delfzijl BV (Aldel), 1967-1976, 1980-1994; 137-141; 3 pakken en 2 omslagen
    - map 1 1967-1976, 137; 1 omslag
    - map 2 1980-1984, 138
      Openbaarheid beperkt tot 1 januari 2035
    - map 3 1985, 139
      Openbaarheid beperkt tot 1 januari 2036
    - map 4 1988-1990, 140
      Openbaarheid beperkt tot 1 januari 2041
    - map 5 1991-1994, 141; 1 omslag
- DSM (De Nederlandse Staatsmijnen) beursgang, G.
  - Het herzien van de verdeling van de aardgasbaten tussen de staat en DSM (voorheen N.V. Nederlandse Staatsmijnen), 1963-1976; 142; 1 omslag
    GT-257/2
    5.057-0015-01 vakminister
  - Het in de statuten van een nieuw op te richten naamloos vennootschap vastleggen van de vennootschapsbelasting over winst uit aardgasexploitatie en exploitatie van het continentale plat, 1967-1968; 143; 1 omslag
  - Het wijzigen van de afdrachtregeling van de aardgasbaten van DSM, 1968-1974; 144; 1 omslag
  - Het verdelen van de aardgasbaten tussen de staat en DSM (voorheen N.V. Nederlandse Staatsmijnen), 1968-1981; 145; 1 omslag
  - Het wijzigen van de fiscale verhouding tussen de N.V. DSM en DSM Aardgas BV, 1969-1982; 146; 1 omslag
  - Het vergoeden van schade ten gevolge van bodemdaling door aardgaswinning in Groningen, 1975; 147; 1 omslag
  - Het voeren van overleg inzake de beursgang van aandelen van N.V. DSM, 1987-1988; 148; 1 omslag
  - Getekende overeenkomsten betreffende het aanbieden van aandelen door de Staat in het kader van de beursgang van N.V. DSM, 1989; 149; 1 omslag
    5.057-0071-01 vakminister